臺灣新竹地方法院治安裁定　　　　　　　96年度感聲字第17號
聲　請　人即
受感訓處分人　甲○○
上列聲請人即受感訓處分人因感訓處分案件聲請免予感訓處分執
行，本院裁定如下：
    主  文
甲○○之感訓處分免予執行。
    理  由
一、聲請意旨略以：聲請人即受感訓處分人甲○○（下稱聲請人
    甲○○）因違反檢肅流氓條例案件，業經本院治安法庭以96
    年度感裁字第9 號裁定交付感訓處分在案。且聲請人甲○○
    亦因同時違反槍砲彈藥刀械管制條例等刑事案件，經臺灣桃
    園地方法院檢察署檢察官執行指揮書（94年度執助更字第17
    7號）發監執行，自民國93年8月5日至刑期滿期為100年3 月
    31日止（羈押自91年11月12日至92年2月19止日及自93年6月
    9日至93年8月4日止共157日折抵刑期）其先執行之刑事處分
    執行期間至今顯已逾3年，依檢肅流氓條例第21條第1項、檢
    肅流氓條例施行細則第46條第4項、第5項、第6項、第7項、
    第9 項之規定，聲請人甲○○所已執行之刑期實可折抵本件
    感訓處分之日數，爰依法聲請免予執行本件感訓處分等語。
二、按受裁定感訓處分之流氓行為，同時觸犯刑法法律者，經判
    決有罪確定，其應執行之有期徒刑、拘役或保安處分，與感
    訓期間，相互折抵之，檢肅流氓條例第21條第1 項定有明文
    ，是得相互折抵者，以流氓行為與經判決有罪之行為係同一
    事實者為限。次按相互折抵之計算，以實際在監所受刑事處
    分執行、易科罰金之折算或在保安處分執行處所受保安處分
    執行之日數，及實際在感訓處分執行機關執行之日數為準；
    以執行刑事或保安處分之期間折抵感訓處分者，其所折抵感
    訓處分期間以三年計算。定執行刑中之一罪或數罪應予折抵
    ，其先執行感訓處分者，於所定應執行刑之刑期中扣除得折
    抵之期間後，執行其剩餘之刑期；其先執行刑事處分或保安
    處分者，以實際執行日數為據，於扣除得折抵之期間後，執
    行其剩餘之感訓處分。先執行之刑事處分、保安處分或感訓
    處分，其執行期間不足折抵感訓處分或刑事處分、保安處分
    期間者，應於出監所、易科罰金執行，保安處分執行完畢或
    感訓處分執行完畢後，接續執行感訓處分或刑事處分、保安
    處分；其執行期間足以折抵者，感訓處分或刑事處分、保安
    處分即免予執行。檢肅流氓條例施行細則第46條第3項、第4
    項、第5項、第7項分別定有明文。
三、經查：
（一）聲請人甲○○前因違反檢肅流氓條例案件，經本院治安法
      庭於94年3月31日以93年度感裁字第9號裁定交付感訓處分
      ，於94年4 月26日確定，而流氓行為同時觸犯之刑事案件
      即違反槍砲彈藥刀械管制條例案件（下稱第1 次槍砲案件
      ），則經本院於93年4月13日以92年度訴字第121號判處有
      期徒刑7年，併科罰金新臺幣（下同）10萬元，於93年8月
      5 日確定等情，而聲請人甲○○另犯與流氓行為無涉之違
      反毒品危害防制條例案件（經本院於92年9 月16日以92年
      度易緝字第35號判決判處有期徒刑5月，於92年10月6日確
      定）、違反槍砲彈藥刀械管制條例案件（下稱第2 次槍砲
      案件，經本院於93年9月21日以93年度竹北簡字第188號判
      決判處有期徒刑3月，併科罰金2萬元，於93年10月18日確
      定），上開2罪，暨前述與本件流氓案件同時觸犯之第1次
      槍砲案件，則經本院於93年11月30日以93年度聲字第820
      號裁定定應執行有期徒刑7年6月，併科罰金12萬元確定後
      ，再經本院於96年9月5日以96年度聲減字第1880號裁定減
      為應執行有期徒刑7年3月，併科罰金減為11萬元確定等情
      ，有臺灣高等法院被告全國前案紀錄表、本院依職權調閱
      本院治安法庭93年度感裁字第9號、92年度訴字第121號、
      92年度易緝字第35號、93年度竹北簡字第188 號等案卷全
      卷、96年度聲減字第1880號裁定查詢資料、臺灣高等法院
      檢察署檢察官93年執戊字第335號執行指揮書、臺灣桃園
      地方法院檢察署檢察官核發之93年執助庚第1448號之1、
      94年執助庚字第177號指揮書等資料（後3份指揮書分別附
      於臺灣新竹地方法院檢察署93年度執續字第3號卷宗、93
      年度執字第1691號卷宗、94年度執更字第44號卷宗），經
      查核相符屬實。
（二）又聲請人甲○○因上開第1 次槍砲案件，分別於91年11月
      13日起至92年2月19日止及自93年6月9日至93年8月19日止
      執行羈押，及翌日即93年8 月20日起入監執行上開定執行
      之刑案（刑期自93年8月5日起算），有臺灣高等法院被告
      前案紀錄表、本院91年度聲羈字第214號押票等資料在卷
      足參（見臺灣新竹地方法院檢察署91年度偵字第6554號偵
      查卷第54頁），迄今已逾3年餘，而定執行刑中之1罪（即
      第1次槍砲案件）之刑事案件，係與流氓行為同一事實而
      得予折抵，則聲請人甲○○既已先執行刑事處分，徵諸上
      揭檢肅流氓條例施行細則第46條第5、7項之規定，自以聲
      請人甲○○實際執行日數為據，為折抵感訓處分之日數。
      本院堪認聲請人甲○○就流氓行為之同一刑事案件之執行
      亦已逾3年餘，既足以折抵檢肅流氓條例第19條第1項前段
      所定流氓感訓處分期間，揆諸前揭說明，聲請人甲○○之
      感訓處分應免予執行。
四、依檢肅流氓條例第23條，刑事訴訟法第220條，裁定如主文
    。
中　　華　　民　　國　　96　　年　　12　　月　　21　　日
                       治安法庭法　官　劉兆菊
以上正本證明與原本無異。
如不服本裁定，應於裁定送達後5日內向本院提出抗告狀。
中　　華　　民　　國　　96　　年　　12　　月　　21　　日
                               書記官 蕭汝芳
